【裁判字號】    97,易,1432
【裁判日期】    970915
【裁判案由】    竊盜
【裁判全文】
臺灣彰化地方法院刑事判決              97年度易字第1432號
公  訴  人  臺灣彰化地方法院檢察署檢察官
被      告  乙○○
上列被告因竊盜案件，經檢察官提起公訴（97年度偵字第5954、
5969、6378、6469號），本院依簡式審判程序判決如下：
    主    文
乙○○犯如附表所示之罪，各處如附表所示之刑。應執行有期徒
刑壹年捌月，扣案之鑰匙壹支沒收。
    犯罪事實
一、乙○○前因連續施用第一級毒品案件，經本院分別於民國（
    下同）93年7 月13日、94年1 月17日，以93 年度訴字第468
    號、93年度訴字第1667號判決判處有期徒刑7 月、7 月確定
    ，經其入監接續執行後，於94年8 月24日因假釋付保護管束
    出監，並因撤銷假釋，返監執行殘行，而於95年3 月14日執
    行完畢。詎仍不知悔改，復分別基於意圖為自己不法所有之
    犯意：
（一）於97年4 月底某日，在彰化縣鹿港鎮頂番里人和巷29號前
      ，趁無人注意之際，徒手竊取辛○○所有之汽車煞車碟盤
      5 塊（重約30公斤）得逞，並以新臺幣（下同）600 元之
      價格，變賣給彰化縣和美鎮某地址、場名不詳之回收場，
      得款後花用一空。嗣於97年6 月2 日，其於有偵查犯罪職
      權之機關或個人發覺其犯罪前，坦承有前開竊取汽車煞車
      碟盤5 塊之犯行而自首，且主動接受裁判。
（二）於97 年5 月29日下午3 時許，在彰化縣秀水鄉○○路311
      巷與秀中街115 巷口，見戊○○所有之車牌號碼A5─3682
      號自小貨車停放於該處，即以其所有之自備鑰匙1 支插入
      該車電門鑰匙孔，啟動後侵入車內，竊取該自小貨車得逞
      ，供己使用。嗣經警調閱路口監視器，於97年6 月2 日通
      知乙○○到案說明後，始循線查獲，並扣得乙○○所有之
      上揭作案用鑰匙1 支。
（三）於97年5 月30日下午某時，在彰化縣鹿港鎮頭崙里頭崙巷
      8 號前，趁無人注意之際，徒手竊取己○○所有之廢鐵約
      15公斤得逞，並以350 元之價格變賣給彰化縣和美鎮某地
      址、場名不詳之回收場，得款後花用一空。嗣於97年6 月
      2 日，其於有偵查犯罪職權之機關或個人發覺其犯罪前，
      坦承有前開竊取廢鐵之犯行而自首，且主動接受裁判。
（四）於97年5 月31日下午3 時20分許，在彰化縣秀水鄉○○街
      479 巷6 號前，趁無人注意之際，徒手竊取丙○○所有之
      白鐵廢料（約15公斤）、銅廢料（約30-40 公斤）得逞，
      並以總價約15,000元之價格變賣給彰化縣和美鎮某地址、
      場名不詳之回收場，得款後花用一空。嗣於97年6 月2 日
      ，其於有偵查犯罪職權之機關或個人發覺其犯罪前，坦承
      有前開竊取白鐵廢料、銅廢料之犯行而自首，且主動接受
      裁判。
（五）於97年6 月5 日晚上11時許，在彰化縣員林鎮○○路○ 段
      199 巷8 弄15號旁，見庚○○所有之車牌號碼KXC-418 號
      重型機車停放於上開處所，鑰匙未拔取，竟趁四下無之際
      ，利用插於該機車之鑰匙發動電門後，竊取該機車得逞，
      供己騎乘使用。嗣經警循線查獲。
（六）於97年6 月6 日凌晨4 時5 分許，駕騎上開車牌號碼KXC-
      418 號重型機車，至彰化縣彰化市○○路368 巷19之1 號
      前，以機車載運或徒手搬運之方式，竊取丁○○所有之鋁
      門窗14片及鋁網1 片得逞，並以1,000-2,000 元之價格變
      賣給不知名之回收業者，得款後花用一空。嗣經警調閱現
      場監視器，而循線查獲。
（七）於97年6 月8 日中午12時48分許，駕駛竊得之車牌號碼48
      53─GC號自小貨車（竊取該自小貨車部分，業經本院彰化
      簡易庭以97年度彰簡字第782 號判處有期徒刑3 月，得易
      科罰金確定），至彰化縣秀水鄉安東村枋林巷72之9 號前
      空地，以徒手搬運至上揭自小貨車之方式，竊取甲○○所
      有之鐵板約800 公斤得逞，並以10,000元之價格變賣給位
      於彰化縣彰化市○○路之某姓名年籍不詳之回收業者，得
      款後花用一空。嗣經警調閱現場監視器，而循線查獲。
二、案經彰化縣警察局鹿港分局報請臺灣彰化地方法院檢察署檢
    察官偵查起訴。
    理    由
一、除被告所犯為死刑、無期徒刑、最輕本刑為3 年以上有期徒
    刑之罪或高等法院管轄第1 審案件者外，於前條第1 項程序
    進行中，被告先就被訴事實為有罪之陳述時，審判長得告知
    被告簡式審判程序之旨，並聽取當事人、代理人、辯護人及
    輔佐人之意見後，裁定進行簡式審判程序；除簡式審判程序
    及簡易程序案件外，第1 審應行合議審判，刑事訴訟法第27
    3 條之1 第1 項、第284 條之1 分別定有明文。本件被告乙
    ○○所涉均係死刑、無期徒刑、最輕本刑為3 年以上有期徒
    刑之罪或高等法院管轄第一審案件以外之罪，並於本院行準
    備程序時均就被訴事實為有罪之陳述，本院合議庭依前揭規
    定，經評議結果，裁定改由受命法官獨任行簡式審判程序，
    合先敘明。
二、上開犯罪事實，業據被告乙○○於警詢、偵訊、本院準備程
    序及審理中坦承不諱（見彰化縣警察局鹿港分局鹿警分偵字
    第0970013747號卷第1-3 頁、鹿警分偵字第0970013072號卷
    第1-3 頁、鹿警分偵字第0970015482號卷第1-4 頁、鹿警分
    偵字第0970013239號卷第1-3 頁，臺灣彰化地方法院檢察署
    97年度偵字第5954號卷第8-10頁，本院97年度易字第1432號
    卷第46、51-54 頁），核與證人即被害人辛○○、己○○、
    丙○○於警詢、偵訊中、證人即被害人戊○○、丁○○、庚
    ○○、甲○○於警詢中所為之證述相符（見彰化縣警察局鹿
    港分局鹿警分偵字第0970013747號卷第4-6 、9 頁、鹿警分
    偵字第0970013072號卷第4 頁、鹿警分偵字第0970015482號
    卷第5-8 頁、鹿警分偵字第0970013239號卷第4 頁，臺灣彰
    化地方法院檢察署97年度偵字第6378號卷第13、14頁），此
    外，並有贓物認領保管單1 紙、彰化縣警察局車輛尋獲電腦
    輸入單2 紙、車籍查詢基本資料詳細畫面1 紙、失車唯讀案
    件基本資料1 紙、照片29張在卷可稽（見彰化縣警察局鹿港
    分局鹿警分偵字第0970013747號卷第10-13 頁、鹿警分偵字
    第0970013072號卷第5-9 頁、鹿警分偵字第0970015482號卷
    第9-20頁、鹿警分偵字第0970013239號卷第5-8 頁），及前
    揭鑰匙1 支扣案可佐（見臺灣彰化地方法院檢察署97年度偵
    字第5954號卷第5 頁），足認被告上開自白，確與事實相符
    ，本案事證明確，被告犯行堪以認定，應予依法論科。
三、核被告乙○○所為如犯罪事實欄一（一）至（七）之犯行，
    係分別犯刑法第320 條第1 項之普通竊盜罪。其先後7 次之
    竊盜犯行，犯意各別、行為互殊，應予分論併罰。另被告前
    因連續施用第一級毒品案件，經本院分別於93年7 月13日、
    94年1 月17日，以93年度訴字第468 號、93年度訴字第1667
    號判決判處有期徒刑7 月、7 月確定，經其入監接續執行後
    ，於94年8 月24日因假釋付保護管束出監，並因撤銷假釋，
    返監執行殘行，而於95年3 月14日執行完畢，此有臺灣高等
    法院被告前案紀錄表及臺灣彰化地方法院檢察署刑案資料查
    註紀錄表各1 份在卷可考。其於受有期徒刑執行完畢後， 5
    年以內故意再犯本件有期徒刑以上之7 罪，均為累犯，應各
    依刑法第47條第1 項規定，加重其刑。復按刑法第62條所謂
    「發覺」，固非以有偵查犯罪職權之機關或人員確知其人犯
    罪無誤為必要，而於對其發生嫌疑時，即得謂為已發覺；但
    此項對犯人之嫌疑，仍須有確切之根據得為合理之可疑者，
    始足當之，若單純主觀上之懷疑，要不得謂已發生嫌疑（最
    高法院72年臺上字第641 號判例意旨參照）。本件有關被告
    所犯上開犯罪事實欄一（一）（三）（四）所載之犯行，係
    被告於97年6 月2 日，在有偵查犯罪職權之機關或個人發覺
    其犯罪前，主動坦承有於上開時間、地點分別竊盜各1 次之
    犯行而自首，且主動接受裁判，業經被告於本院審理中陳稱
    明確（見本院97年度易字第1432號卷第53頁），足徵被告確
    係在警員未發現有確切之根據得為合理之懷疑前，即主動供
    述其為本件如犯罪事實欄一（一）（三）（四）所載之竊盜
    犯行，被告係對於未發覺之罪自首而接受裁判，爰分別依自
    首之規定，就其該部分所犯各減輕其刑，並均依法先加後減
    之。爰審酌被告之素行、動機，及正值青壯，竟不思循正當
    途徑獲取所需，反而任意竊取他人物品，侵害他人權益非微
    ，惟考量被告行竊之手段、次數，與犯後尚能坦承犯行等一
    切情狀，分別量處如主文所示之刑，並定其應執行之刑。另
    本件被告犯罪之時間均係在96年4 月24日以後，並不符合中
    華民國96年罪犯減刑條例所定之減刑要件，尚無依該條例規
    定予以減刑之餘地。至扣案之鑰匙1 支，係被告所有，供其
    為本案如犯罪事實欄一（二）所示犯行所用之物，業據被告
    於本院審理中陳述明確（見本院97年度易字第1432號卷第53
    頁），爰依刑法第38條第1 項第2 款之規定，併予宣告沒收
    如附表編號（二）所示。
據上論斷，應依刑事訴訟法第273 條之1 第1 項、第299 條第 1
項前段，刑法第320 條第1 項、第47條第1 項、第62條前段、第
51條第5 款、第38 條第1 項第2 款，刑法施行法第1 條之1 第1
項、第2 項前段，判決如主文。
本案經檢察官蔡明達到庭執行職務。
中    華    民    國    97    年    9     月    15    日
                         刑事第四庭   法  官  林秉暉
以上正本證明與原本無異。
如不服本判決，應於判決送達後10日內，向本院提出上訴書狀，
上訴書狀應「敘述具體上訴理由」，並按他造當事人之人數附繕
本。「切勿逕送上級法院」。
告訴人或被害人對於判決如有不服具備理由請求檢察官上訴者，
其上訴期間之計算係以檢察官收受判決正本之日期為準。
中    華    民    國    97    年    9     月     16    日
                                      書記官   張清秀
附錄本案論罪科刑法條全文：
中華民國刑法第320條第1項
意圖為自己或第三人不法之所有，而竊取他人之動產者，為竊盜
罪，處 5 年以下有期徒刑、拘役或500元以下罰金。
附表：
┌─────┬────────────────────┐
│如犯罪事實│  判       決       主        文        │
│欄一所示犯│                                        │
│行        │                                        │
├─────┼────────────────────┤
│  （一）  │乙○○犯竊盜罪，累犯，處有期徒刑月。  │
├─────┼────────────────────┤
│  （二）  │乙○○犯竊盜罪，累犯，處有期徒刑肆月，扣│
│          │案之鑰匙壹支沒收。                      │
├─────┼────────────────────┤
│  （三）  │乙○○犯竊盜罪，累犯，處有期徒刑月。  │
├─────┼────────────────────┤
│  （四）  │乙○○犯竊盜罪，累犯，處有期徒刑月。  │
├─────┼────────────────────┤
│  （五）  │乙○○犯竊盜罪，累犯，處有期徒刑肆月。  │
├─────┼────────────────────┤
│  （六）  │乙○○犯竊盜罪，累犯，處有期徒刑肆月。  │
├─────┼────────────────────┤
│  （七）  │乙○○犯竊盜罪，累犯，處有期徒刑肆月。  │
└─────┴────────────────────┘


司法院資訊處製作；財團法人民間司法改革基金會備份。
